【裁判字號】    95,訴,375
【裁判日期】    950831
【裁判案由】    毒品危害防制條例
【裁判全文】
臺灣苗栗地方法院刑事判決               95年度訴字第375號
公  訴  人  臺灣苗栗地方法院檢察署檢察官
被      告  甲○○
上列被告因毒品危害防制條例案件，經檢察官提起公訴（95年度
毒偵字第632 號），本院合議庭裁定由受命法官獨任進行簡式審
判，判決如下：
    主  文
甲○○連續施用第一級毒品，累犯，處有期徒刑拾月，扣案海洛
因殘渣袋壹個沒收銷燬之，注射針筒貳支沒收；又施用第二級毒
品，累犯，處有期徒刑陸月。應執行有期徒刑壹年貳月，扣案之
海洛因殘渣袋壹個沒收銷燬之，注射針筒貳支沒收。
    事  實
一、甲○○曾因恐嚇取財、妨害公務案件，分別經臺灣桃園地方
    法院判處有期徒刑10月、1 年確定，又因違反毒品危害防制
    條例案件經本院判處有期徒刑8 月確定，上開有期徒刑經接
    續執行，甫於民國93年6 月7 日因假釋期滿未經撤銷視為執
    行完畢。又因施用毒品案件，經本院裁定施以強制戒治，甫
    於91年2 月7 日因停止其處分出監，至91年5 月8 日期滿。
    詎甲○○於前開強制戒治執行期滿後，5 年內復基於施用第
    1 級毒品海洛因之概括犯意，自95年1 月間某日起至同年4
    月27日凌晨4 時止，在其位於苗栗縣竹南鎮公館里11鄰公館
    仔21 2號住所等處，以約每2 天施用1 次之頻率，連續施用
    第1 級毒品海洛因多次；另於95年4 月25日某時，在苗栗縣
    頭份鎮某友人住處，施用第2 級毒品安非他命1 次。嗣於95
    年4 月27日為警於甲○○上開住處查獲，並扣得海洛因殘渣
    袋1 個及注射針筒2 支等物；經採集其尿液送請檢驗後，結
    果呈現嗎啡及安非他命代謝物陽性反應，始知悉上情。
二、案經苗栗縣警察局移請臺灣苗栗地方法院檢察署檢察官偵查
    起訴。
    理  由
一、上開事實業據被告甲○○於警詢、偵查中及本院審理時坦承
    不諱，而被告尿液經警採集送請檢驗結果，確呈嗎啡及安非
    他命類陽性反應，有苗栗縣警察局大湖分局偵辦違反毒品危
    害防制條例案件尿液鑑驗代碼對照表、中山醫學大學附設醫
    院藥物濫用檢測中心尿液檢驗報告影本各1 紙（見第632 號
    偵查卷第41至42頁），附卷可稽。復有扣案之海洛因殘渣袋
    1 個、注射針筒2 支及照片4 張（見第632 號偵查卷第30、
    47頁）可資佐證。是被告自白其有施用第1 級毒品海洛因及
    第2 級毒品安非他命之犯行，應堪信為真實。又被告曾因施
    用毒品案件，經本院裁定送強制戒治，於91年2 月7 日因停
    止其處分出監，至91年5 月8 日期滿，有台灣高等法院被告
    前案紀錄表1 份在卷足憑。本件事證明確，被告於強制戒治
    執行完畢後5 年內，再犯施用第1 級毒品及第2 級毒品之犯
    行，洵堪認定。
二、核被告所為，係犯毒品危害防制條例第10條第1 項施用第1
    級毒品罪及同條第2 項施用第2 級毒品罪。其非法持有海洛
    因、安非他命之低度行為，應分別為施用之高度行為所吸收
    ，不另論罪。被告行為後，刑法第56條連續犯之規定，業於
    94年2 月2 日修正公布刪除，並於95年7 月1 日施行，則被
    告之犯行，因行為後新法業已刪除連續犯之規定，此刪除雖
    非犯罪構成要件之變更，但顯已影響行為人刑罰之法律效果
    ，自屬法律有變更，依新法第2 條第1 項規定，比較新、舊
    法結果，仍應適用較有利於被告之行為時法律即舊法論以連
    續犯（最高法院95年第8 次刑事庭會議決議參照）。是被告
    施用第1 級毒品海洛因多次，時間緊接，觸犯構成要件相同
    之罪，顯係基於概括犯意為之，為連續犯，應依修正前刑法
    第56條之規定分別論以1 罪，並加重其刑。又被告有事實欄
    所載有期徒刑執行完畢之情形，有臺灣高等法院被告前案紀
    錄表1 份附卷可憑，其於5 年以內再故意犯本件有期徒刑以
    上之罪，不論依修正前之刑法第47條，或修正後之刑法第47
    條第1 項之規定，均構成累犯，對被告而言並無有利或不利
    之情形，自不生新舊法比較之問題，應逕依修正前之刑法第
    47條，論以累犯，並遞加重其刑或加重其刑。被告所犯2 罪
    ，犯意各別，罪名不同，應分論併罰。爰審酌被告一再非法
    施用毒品，理應重罰，惟因其所犯僅戕害個人身心健康，及
    犯後能坦白承認等一切情狀，分別量處如主文所示之刑。又
    被告行為後，刑法第51條業於94年2 月2 日修正公布，並於
    95年7 月1 日施行，修正前刑法第51條規定：「數罪併罰，
    分別宣告其罪之刑，依左列各款定其應執行者：」其中第5
    款規定：「宣告多數有期徒刑者，於各刑中之最長期以上，
    各刑合併之刑期以下，定其刑期。但不得逾20年。」修正後
    刑法第51條第5 款規定：「宣告多數有期徒刑者，於各刑中
    之最長期以上，各刑合併之刑期以下，定其刑期。但不得逾
    30年。」比較結果，修正後刑法並非較有利於行為人，依刑
    法第2 條第1 項前段之規定，仍應依修正前刑法，定其應執
    行之刑，以資懲儆。扣案海洛因殘渣袋1 個（因已無法析離
    ）應依毒品危害防制條例第18條第1 項前段規定沒收銷燬之
    ，注射針筒2 支，係被告所有供其施用毒品海洛因所用之物
    ，業據被告供述明確，惟尚非專供施用第1 、2 級毒品之器
    具，故應依刑法第38條第1 項第2 款之規定，併予宣告沒收
    。
據上論斷，應依刑事訴訟法第273 條之1 第1 項、第299 條第1
項前段，毒品危害防制條例第10條第1 項、第2 項、第18條第1
項前段，刑法第11條、第2 條第1 項、修正前刑法第56條、修正
前刑法第47條、修正前刑法第51條第5 款、第38條第1 項第2 款
，判決如主文。
本案經檢察官李基彰到庭執行職務。
中    華    民    國    95    年    8     月    31    日
                  刑事第三庭    法  官  吳國聖
以上正本與原本無異。
如不服本判決應於送達後10日內向本院提出上訴狀（須附繕本）
。
中    華    民    國    95    年    8     月    31    日
                                書記官  歐明秀
附錄論罪法條：
毒品危害防制條例第10條第1項、第2項
施用第一級毒品者，處 6 月以上 5 年以下有期徒刑。
施用第二級毒品者，處 3 年以下有期徒刑。


司法院資訊處製作；財團法人民間司法改革基金會備份。
